臺灣臺中地方法院民事裁定
                                      110年度亡字第47號
聲  請  人  盧勁維地政士


上列聲請人聲請宣告失蹤人趙春子死亡事件，本院裁定如下：
    主  文
一、宣告趙春子（民國00年0月00日生，最後設籍：臺中州大甲
    郡清水街大槺榔字槺榔一百二十一番戶）於民國45年10月25
    日下午12時死亡。
二、聲請程序費用由趙春子遺產負擔。
    理  由
一、聲請意旨略以：失蹤人趙春子（民國00年0月00日生、最後
    設籍：臺中州大甲郡清水街大槺榔字槺榔一百二十一番戶）
    於35年10月25日失蹤後即未歸返，不知去向，迄今生死不明
    已逾74年，聲請人前經本院109年度司繼字第201號民事裁定
    為被繼承人蔡謀洲之遺產管理人，失蹤人趙春子為被繼承人
    蔡謀洲之胞姐，為被繼承人蔡謀洲之遺產之繼承人，但於臺
    灣光復後無設籍紀錄，亦無資料證明其已死亡，前聲請本院
    准以109年度亡字第85號公示催告在案。現申報期間屆滿，
    未據失蹤人趙春子陳報其生存，或知失蹤人生死者，陳報其
    所知，爰依法聲請宣告失蹤人死亡等語迄今行方不明，為此
    聲請宣告失蹤人趙春子死亡等語。
二、按71年修正後之民法總則施行法第3條第3項規定：「修正之
    民法總則第8條之規定，於民法總則施行後修正前失蹤者，
    亦適用之。但於民法總則修正前，其情形已合於修正前民法
    總則第8條之規定者，不在此限。」；次按修正前民法總則
    第8條第1項規定：「失蹤人失蹤滿10年後，法院得因利害關
    係人之聲請，為死亡之宣告。」。
三、經查，聲請人主張之前開事實，核與證人即失蹤人趙春子之
    胞妹王趙錦證述之「我出生到現在都沒有看過趙春子，也沒
    有無聽過家裡人說過有一位大姐趙春子」等語，大致相符，
    此外、並有失蹤人趙春子之日據時期之戶籍資料、臺中市生
    命禮儀管理處110年7月6日中市生崇字第1100004799號等在
    卷可憑。是綜合上開事證，堪認聲請人上開主張為真實。
四、本件失蹤人於35年10月25日失蹤，迄未尋獲，算至45年10月
    25日屆滿10年，揆諸前揭規定，聲請人聲請對失蹤人為死亡
    之宣告，在經公示催告程序申報期間屆滿，仍未據失蹤人陳
    報生存或知其生死者陳報其所知之情形下，自有理由，應予
    准許。依前開民法修正前民法總則第8條第1項規定，並應以
    失蹤屆滿10年之日終止之時即45年10月25日下午12時，作為
    確定其死亡之時，爰宣告如主文第一項所示。
五、依家事事件法第154條第3項，裁定如主文。
中　　華　　民　　國　110　　年　　10　　月　　19 　　日
                  家事法庭    法　官   顏淑惠
以上正本證明與原本無異。
如不服本裁定應於送達後10日內向本院提出抗告狀，並繳納抗告
費新臺幣1,000元。
中　　華　　民　　國　110　　年　　10　　月　　19　　日
                              書記官   孫超凡